臺灣臺中地方法院刑事判決
111年度訴字第1310號
公  訴  人  臺灣臺中地方檢察署檢察官
被      告  林智文


上列被告因傷害等案件，經檢察官提起公訴（111年度偵字第168
31號），本院判決如下：
    主    文
林智文犯傷害罪，處拘役伍拾日，如易科罰金，以新臺幣壹仟元
折算壹日。
    犯罪事實
一、林智文於民國111年1月29日20時30分許，騎乘車牌號碼000-
    0000號普通重型機車，沿臺中市大里區新仁路2段往大里市
    區方向前進時，遭駕駛車牌號碼000-0000號自小客車之林伯
    謙鳴按喇叭及超車，林智文因而心生不滿，騎乘上開機車從
    後尾隨之。嗣於同日20時35分許，林伯謙駕駛之前揭自小客
    車於新仁路2段與日新路口暫停時，林智文竟基於傷害之犯
    意，將手伸進該車未關閉車窗之駕駛座朝林伯謙臉部揮拳，
    致林伯謙受有左臉挫傷及頸部挫傷之傷害。林智文隨即騎乘
    上開機車離開現場逃逸，經林伯謙報警處理，因而查知上情
    。
二、案經林伯謙訴由臺中市政府警察局霧峰分局報請臺灣臺中地
    方檢察署檢察官偵查起訴。
    理    由
一、證據能力部分：
    本案下列所引用被告林智文以外之人於審判外之陳述，並無
    符合刑事訴訟法第159條之1第1項規定之情形，檢察官及被
    告於本院依法調查上開證據之過程中，已明瞭其內容，足以
    判斷有無刑事訴訟法第159條第1項不得作為證據之情事，而
    均未聲明異議，另於準備程序詢及證據方法之意見時，被告
    則明示均同意有證據能力（見本院卷第29頁），本院審酌上
    開陳述作成時之情況，並無違法取證之瑕疵，認以之作為證
    據為適當，揆諸刑事訴訟法第159條之5之規定及最高法院10
    4年度第3次刑事庭會議決議之意旨，應具有證據能力。另卷
    附之非供述證據部分，均不涉及人為之意志判斷，與傳聞法
    則所欲防止證人記憶、認知、誠信之誤差明顯有別，核與刑
    事訴訟法第159條第1項之要件不符。上開證據既無違法取得
    之情形，且經本院依法踐行調查證據程序，自應具有證據能
    力，合先敘明。
二、認定犯罪事實所憑之證據及理由：
　　訊據被告雖坦承於上開時、地，與告訴人林伯謙發生行車糾
    紛，後來在新仁路2段與日新路口暫停時，有將手伸進去告
    訴人之車內等情，然否認有何傷害之犯行，辯稱：伸進去沒
    有做什麼事情，告訴人所受傷害與其無關云云。經查：
(一)被告於111年1月29日20時30分許，騎乘車牌號碼000-0000號
    普通重型機車，沿臺中市大里區新仁路2段往大里市區方向
    前進時，遭駕駛車牌號碼000-0000號自小客車之告訴人鳴按
    喇叭及超車，嗣於同日20時35分許，告訴人駕駛之前揭自小
    客車於新仁路2段與日新路口暫停時，被告有將手伸進該車
    未關閉車窗之駕駛座等事實，經被告於本院準備程序時坦認
    （見本院卷第28至29頁），核與告訴人於警詢及偵訊時之指
    述相符（見偵卷第23至25頁、第53至54頁），並有路口監視
    錄影擷圖(見偵卷第29至32頁)附卷可參；又告訴人於111年1
    月30日0時23分前往醫院就診，經診斷受有左臉挫傷及頸部
    挫傷之傷害乙節，有林伯謙仁愛醫療財團法人大里仁愛醫院
    診斷證明書在卷可佐（見偵卷第27頁），此等部分事實，均
    堪認定。
(二)告訴人於警詢時指稱：我於新仁路2段與日新路口停下，當
    時車窗是搖下的，該普重機便騎至我車旁，當時我們無任何
    交談，該男子透過未關的駕駛座車窗立刻朝我揮打1拳，人
    即逃離現場，我沿路追趕該部機車，追丟了便報警處理。我
    受有左側臉頰挫傷，稍後去醫院驗傷，他朝我臉部揮拳後，
    造成我眼鏡鏡框歪斜等語（見偵卷第23至25頁）；復於偵訊
    時結證稱：當時我開到路口時前面有車我在等，我的車窗沒
    有拉起來，對方騎到我的駕駛座旁邊，揮拳打到我的左臉頰
    ，他就立刻騎走，我開車要追他，追到一個小巷後就追不到
    了。我的眼鏡架被打歪了等語（見偵卷第53至54頁）。核告
    訴人於警詢及偵查中指述於上開時、地，遭被告揮拳攻擊之
    情節，前後一致，並無矛盾之情或扞格歧異之處；又告訴人
    先於111年1月29日21時30分許前往臺中市政府警察局霧峰分
    局內新派出所製作警詢筆錄，同時於派出所內攝得其眼鏡鏡
    架左側歪斜之照片（見偵卷第33頁），後即於同年月30日0
    時23分許經醫師檢查受有前開傷勢，有前揭警詢筆錄及診斷
    證明書在卷為憑，則告訴人就診時間與其與被告發生糾紛之
    時點即111年1月29日20時35分許相距不遠，且診斷證明書記
    載受傷之部位，及告訴人鏡架歪斜之位置，亦與告訴人所述
    遭被告將手伸進車窗對其頭部揮拳之情狀相當；再佐以被告
    於本院準備程序時不諱言曾將手伸進告訴人駕駛之自小客車
    車內之事實，綜合上情，堪信告訴人前揭指述為真實。從而
    ，被告確於上開時、地，將手伸進未關閉之駕駛座車窗朝告
    訴人臉部揮拳，致其受有左臉挫傷及頸部挫傷之傷害之事實
    ，堪以認定。被告否認有向告訴人揮拳云云，當屬卸責之詞
    ，無以為採。
(三)綜上所述，本案事證已臻明確，被告上開犯行洵堪認定，應
    依法論科。　　　
三、論罪科刑：
(一)核被告所為，係犯刑法第277條第1項之傷害罪。
(二)爰以行為人之責任為基礎，審酌被告無犯罪經科刑之紀錄，
    有臺灣高等法院被告前案紀錄表在卷可參，素行尚可，其騎
    乘機車於道路上，不思禮讓或尊重同為駕駛者之告訴人，僅
    因告訴人對其鳴按喇叭及超車，即心生不滿，率爾向告訴人
    揮拳，並致告訴人受有上開傷勢之動機及所生犯罪危害程度
    ，又被告否認犯行，復未與告訴人和解或調解以賠償損害，
    亦無獲得告訴人原諒，就犯後態度上，無從為其有利之考量
    ，暨衡及被告自陳之教育程度、職業、家庭生活及經濟狀況
    （見本院卷第49頁）等一切情狀，量處如主文所示之刑，並
    諭知易科罰金之折算標準，以資懲儆。　
四、不另為無罪諭知部分：
(一)公訴意旨另略以：被告於上開時、地，基於毀損之犯意，朝
    告訴人臉上揮拳，致告訴人眼鏡鏡框因而歪斜不堪使用，足
    以生損害於告訴人之財產法益。因認被告此部分另涉有刑法
    第354條之毀損罪嫌等語。
(二)按犯罪事實應依證據認定之，無證據不得推定其犯罪事實。
    又不能證明被告犯罪者，應諭知無罪之判決，刑事訴訟法第
    154條第2項、第301條第1項定有明文。又刑法第354條規定
    「毀棄、損壞前二條以外之他人之物或致令不堪用，足以生
    損害於公眾或他人者」，業已明定毀損器物之行為有三，即
    毀棄、損壞或以他法致令不堪用。稱毀棄係指毀滅或拋棄而
    根本毀滅物之存在；稱損壞係指損害或破壞，使物的外形發
    生重大變化，並減低物之可用性；稱致令不堪用係指損壞以
    外足使他人之物喪失其特定目的之效用。
(三)公訴意旨認被告另涉上開毀損罪嫌，無非係以告訴人於警詢
    、偵訊時之指述，及其所提出之眼鏡受損照片為其主要論據
    。惟查：觀諸上開照片，顯然僅有鏡架左側稍微歪斜，並無
    鏡片碎裂、鏡架斷裂等損害，而無法穿戴使用之情形，則就
    眼鏡之整體功能及結構而言，應尚未達「毀棄」、「損壞」
    或「致令不堪用」之情狀，依上開說明，自與刑法毀損罪之
    構成要件有間。而刑法第354條毀損罪又無處罰未遂犯之規
    定，是雖被告在揮拳打告訴人同時，一併造成告訴人之眼鏡
    鏡架左側歪斜，亦不得遽以刑法之毀損罪相繩。故依檢察官
    所舉證據及指出證明之方法，尚不能證明被告涉有此部分之
    犯行，本應為無罪判決，惟檢察官認此部分與前開經本院論
    罪之傷害罪間，有想像競合犯之裁判上一罪關係，爰不另為
    無罪諭知。
據上論斷，應依刑事訴訟法第299條第1項前段，刑法第277條第1
項、第41條第1項前段，刑法施行法第1條之1第1項，判決如主文
。
本案經檢察官洪瑞君提起公訴，檢察官温雅惠到庭執行職務。
中　　華　　民　　國　　111 　年　　10　　月　　26　　日
           刑事第十五庭  審判長 法  官  曹錫泓
　　　　　　                    法  官  陳韋仁
　　　　　　  　　　　　　　　　法　官　江健鋒
以上正本證明與原本無異。
如不服本判決，應於收受本判決後20日內向本院提出上訴書狀，
其未敘述上訴理由者，並得於提起上訴後20日內向本院補提理由
書狀（均須按他造當事人之人數附繕本）「切勿逕送上級法院」
。
告訴人或被害人如不服判決，應備理由具狀向檢察官請求上訴，
上訴期間之計算，以檢察官收受判決正本之日起算。
                                書記官　呂偵光
中　　華　　民　　國　　111 　年　　10　　月　　26　　日

附錄本案論罪科刑法條全文：
中華民國刑法第277條：
傷害人之身體或健康者，處5年以下有期徒刑、拘役或50萬元以
下罰金。
犯前項之罪因而致人於死者，處無期徒刑或7年以上有期徒刑；
致重傷者，處3年以上10年以下有期徒刑。